臺灣士林地方法院刑事判決　　　　　　　　　　　　　九十一年度訴字第四０八號
　　公　訴　人　臺灣士林地方法院檢察署檢察官
　　被　　　告　甲○○
右列被告因違反毒品危害防制條例案件，經檢察官提起公訴（九十一年度毒偵字第五
三四號），本院判決如左：
    主  文
甲○○連續施用第一級毒品，處有期徒刑柒月，扣案之第一級毒品海洛因貳小包（合
計淨重零點肆零公克，包裝重零點肆公克）沒收銷燬之；又連續施用第二級毒品，
處有期徒刑肆月，扣案之第二級毒品甲基安非他命壹小包（原淨重零點壹肆公克，送
驗後餘零點壹公克）沒收銷燬之。應執行有期徒刑拾月，扣案之第一級毒品海洛因
貳小包（合計淨重零點肆零公克，包裝重零點肆公克）、第二級毒品甲基安非他命
壹小包（原淨重零點壹肆公克，送驗後餘零點壹公克）均沒收銷燬之。
    事  實
一、甲○○前曾因施用第二級毒品安非他命案件，經本院依檢察官聲請以八十七年度
    毒聲字第八九二號裁定送觀察、勒戒後，認無繼續施用毒品之傾向，由臺灣士林
    地方法院檢察署檢察官於民國（下同）八十七年十二月二十四日以八十七年度偵
    字第九八三二號不起訴處分確定，詎甲○○仍未戒除毒癮，明知海洛因、甲基安
    非他命分別為毒品危害防制條例所列第一級及第二級毒品，不得施用、持有，竟
    於前揭不起訴處分後五年內基於施用第一級毒品海洛因之概括犯意，自九十年九
    月間某日起至九十一年四月二十四日止，在其臺北市○○區○○街一六０巷一號
    八樓之三當時居住處內，以海洛因摻入香菸內再點燃吸食之方式，連續施用第一
    級毒品海洛因多次，約每日施用一次；復另行基於施用第二級毒品甲基安非他命
    之概括犯意，自九十一年一月間（起訴書誤載為九十年九月間）某日起至同年四
    月二十四日止，亦在其前開居住處內，將甲基安非他命置於吸食器內加燒吸食霧
    化氣體之方式，連續施用第二級毒品甲基安非他命多次，平均每週約施用二至三
    次。嗣於九十一年四月二十四日下午五時二十分許，經警持搜索票在上址住處內
    當場查獲，並扣得第一級毒品海洛因二小包（合計淨重０．四０公克，包裝重０
    ．四三公克）及第二級毒品甲基安非他命一小包（原淨重０．一四公克、送驗後
    餘０．一三公克）。又甲○○上開施用毒品之犯行，經本院依檢察官聲請以九十
    一年度毒聲字第四六三號裁定送觀察、勒戒後，認有繼續施用毒品傾向，再依檢
    察官聲請裁定令入戒治處所施以強制戒治。
二、案經台北市政府警察局信義分局報請臺灣士林地方法院檢察署檢察官偵查起訴。
    理  由
一、右揭事實，迭據被告甲○○於警訊時及偵審中坦承不諱，且其為警查獲時所採集
    之尿液經送檢驗結果，有煙毒（嗎啡）反應（海洛因施入人體內經代謝還原成嗎
    啡，排至體外）及甲基安非他命反應，此有國防部憲兵司令部刑事鑑識中心九十
    一年六月十七日（９１）綱得字第０七六二三號鑑驗通知書〔附於偵查卷第五一
    頁，記載以螢光偏極免疫分析法、液相萃取（溶劑萃取）前處理法及氣相層析質
    譜分析法鑑驗方法檢驗，鑑驗結果尿液中有煙毒（嗎啡）反應，有甲基安非他命
    反應〕一紙附卷可稽，並有於被告甲○○住處所搜獲之海洛因二小包及甲基安非
    他命一小包扣案可資佐證，而前開扣案物經送鑑驗結果，證實確係第一級毒品海
    洛因及第二級毒品甲基安非他命無訛，亦有臺北市政府警察局信分局查獲涉嫌違
    反毒品危害防條例毒品初步鑑驗報告單（附於偵查卷第十一頁，記載依聯勤二０
    四製造之煙毒品檢驗Ａ包試劑初步檢驗結果呈嗎啡、海洛因反應及呈安非他命反
    應）、法務部調查局鑑定通知書（附於偵查卷第五二頁，記載以化學呈色法及氣
    相層析質譜儀分析法認送驗白粉兩包均含有第一級第６項毒品海洛因成分，合計
    淨重０．四０公克、包裝重０．四三公克）、臺北市政府警察局鑑驗通知書（附
    於本院審理卷內，記載疑似安非他命粉末壹包，毛重０．二六公克、淨重０．一
    四公克，取０．０一公克化驗，餘０．一三公克，以氣相層析／質譜分析法為鑑
    驗方法，鑑驗結果檢出甲基安非他命成份）附卷可考，足徵被告之自白與事實相
    符，本案事證明確，被告之犯行洵堪認定。
二、按施用毒品經觀察勒戒後，無繼續施用毒品傾向者，檢察官為不起訴處分後，五
    年內再施用毒品，經觀察勒戒，認有繼續施用毒品傾向或三犯以上者，應進入訴
    訟程序審理，毒品危害防制條例第二十條第三項定有明文。查本件被告甲○○前
    曾因施用第二級毒品安非他命案件，經本院依檢察官聲請以八十七年度毒聲字第
    八九二號裁定送觀察、勒戒後，認無繼續施用毒品之傾向，由臺灣士林地方法院
    檢察署檢察官於八十七年十二月二十四日以八十七年度偵字第九八三二號不起訴
    處分確定，被告甲○○於前開不起訴處分後，五年內再犯施用第一級及第二級毒
    品罪，復經本院依檢察官聲請以九十一年度毒聲字第四六三號裁定送觀察、勒戒
    後，認有繼續施用毒品傾向，再依檢察官聲請裁定令入戒治處所施以強制戒治等
    情，有臺灣士林地方法院檢察署檢察官八十七年度偵字第九八三二號不起訴處分
    書、臺灣士林地方法院檢察署檢察官九十一年度聲觀字第一００號聲請書（附於
    偵查卷第二七頁，記載因被告甲○○二犯聲請觀察勒戒，九十一年四月二十五日
    聲請）、本院九十一年度毒聲字第四六三號刑事裁定書（附於偵查卷第三十頁至
    第三一頁）、臺灣士林地方法院檢察署檢察官執行觀察勒戒處分執行指揮書（附
    於偵查卷第三二頁）、臺灣士林看守所九十一年五月七日士所戒字第０九一００
    ０二０九四號函送被告甲○○「有無繼續施用毒品傾向證明書」（附於偵查卷第
    三七頁至第三八頁，認有繼續施用毒品傾向）等，揆諸前開說明，本件被告自應
    進入訴訟程序審理。
三、查海洛因與甲基安非他命，依其成癮性、濫用性及對社會危害性之程度，業經毒
    品危害防制條例第二條第二項第一款、第二款分別列為第一級毒品與第二級毒品
    。故核被告所為，係犯毒品危害防制條例第十條第一項施用第一級毒品罪及同條
    第二項施用第二級毒品罪。被告施用前持有第一級毒品及第二級毒品之低度行為
    ，應分別為施用之高度行為所吸收，均不另論罪。又被告先後多次施用第一級毒
    品及第二級毒品之犯行，時間緊接，手法相同，所犯又係構成要件相同之罪，顯
    均係基於概括之犯意反覆而為，應分別依連續犯之規定以一罪論，並依法均加重
    其刑。復被告所犯上開二罪間，犯意各別，罪質互異，應予分論併罰。爰審酌被
    告曾有犯罪前科，此有臺灣高等法院被告全國前案紀錄表存卷可按，素行不良，
    於不起訴處分後，猶不知收斂，且施用毒品危害國民健康，竟仍屢次施用，經觀
    察、勒戒等治療程序，仍不思悔改，深陷毒癮而難以自拔，及其犯罪之動機、目
    的、手段、施用次數、所生危害，本件犯後供認犯行態度尚稱良好等一切情狀，
    量處如主文所示之刑，並定其應執行刑，以示懲儆。
四、扣案之海洛因二小包（合計淨重０．四０公克，包裝重０．四三公克）、甲基安
    非他命一小包（原淨重０．一四公克，送驗後餘０．一三公克），均係查獲之毒
    品，除送驗取樣鑑驗用罄部分因已滅失無法沒收外，餘均併依毒品危害防制條例
    十八條第一項前段之規定沒收銷燬之。
據上論斷，應依刑事訴訟法第二百九十九條第一項前段，毒品危害防制條例第十條第
一項、第二項、第十八條第一項前段，刑法第十一條前段、第五十六條、第五十一條
第五款，判決如主文。
本案經檢察官曾淑華到庭執行職務
中      華      民國     九十一      年     九    月    二十四    日
                                       臺灣士林地方法院刑事第三庭
                                           法  官  李  育  仁
右正本證明與原本無異。
如不服本判決，應於判決送達後十日內，向本院提出上訴狀。
                                           書記官  李  家  敏
中      華      民      國     九十一      年     十    月      三      日
附錄本判決論罪科刑依據之法條：
毒品危害防制條例第十條：
  施用第一級毒品者，處六月以上五年以下有期徒刑。
  施用第二級毒品者，處三年以下有期徒刑。
